臺灣臺北地方法院民事裁定            
                               111年度北簡更一字第11號
原      告  林明財  
被      告  陳麗琴  
上列當事人間請求損害賠償等事件，本院裁定如下：
    主  文
原告之訴駁回。
訴訟費用由原告負擔。
    理  由
一、按提起民事訴訟，應依民事訴訟法第77條之13規定繳納裁判
    費，此為必備之程式，且為特定明確之訴之聲明，亦是；又
    按原告之訴，有民事訴訟法第249條第1項所列各款情形之一
    ，依其情形可以補正，經審判長定期間命其補正而不補正者
    ，法院應以裁定駁回之，亦為同法條第1項所為明文。
二、本件原告起訴，未據繳納裁判費，前已經本院於民國110年6
    月21日裁定其與被告陳麗琴間請求確認本票債權不存在事件
    ，依原告起訴狀之記載，訴訟標的價額（原裁定誤寫為金額
    ）核定為新臺幣（下同）405,440元（此價額亦為原告起訴
    狀自行明載之價額），應繳第一審裁判費4,410元並已定期
    命其補繳，詎原告逾期不補繳而提抗告，並表示其起訴金額
    將擴張不只405,440元云云，雖經本院民事庭裁定廢棄並於
    理由中諭知應闡明使原告有補正明確其訴之聲明計算價（金
    ）額之機會等語，然經本院前再以110年10月22日裁定命原
    告於5日內補正其本件所確定之聲明，並得依民事訴訟法第7
    7條之13規定計算裁判費後自行補繳，原告收受後未再補正
    新聲明，亦未自行補繳任何裁判費，卻提起抗告，於抗告狀
    中記載其明知若依起訴狀應補繳裁判費4,410元，卻表明應
    由被告繳納云云。茲因本院民事庭認應再以裁定諭知原告具
    體之訴訟標的價額而廢棄原裁定，最後經本院於111年5月17
    日又裁定命原告收受本裁定後2日內，先依原告起訴時聲明
    之確認本票債權之債權憑證記載405,440元為訴訟標的價額
    （見本院110年度北補字第819號卷第61頁）並如數補繳裁判
    費4,410元。如原告本意欲以嗣後進狀所稱依其再計算後於
    最後認為本件總價額經原告計算應為33,796,000元（見原告
    抗告狀第8頁即110年度簡抗字第69號抗告卷第31頁）為其訴
    訟標的價額時，亦應如數補繳裁判費309,440元。又原告雖
    抗告時進狀表示應由被告繳納該裁判費，於法顯然無據，應
    由起訴之原告先行補繳。如逾期而仍未為補正，即認其訴顯
    不合法，應裁定駁回。同時，併裁定命原告應於收受本裁定
    2日內應進狀補正本件起訴被告之事實及理由（應以條述方
    式說明起訴被告之侵權行為具體事實究竟為何？及說明原告
    所受之損害為何？切勿於書狀混雜記述、隨意抄寫其他裁決
    內容或法條，致無法辨識起訴事實理由為何）。然該裁定業
    於111年6月20日生合法寄存送達於原告之效力，有本院送達
    回證可按，原告迄未補正，有本院收文及收狀資料查詢清單
    、繳費查詢清單、答詢表等在卷可查，是本件原告顯已逾期
    而未為補正，揆諸上開規定，其訴應認為不合法，依法自當
    駁回。。
三、末以，本件原告一再於本院多次裁定命其補正特定聲明、補
    繳裁判費後，即抗告拒繳、進狀要求法院命被告繳納，並遲
    不補正明確之聲明，即便本院已裁定命其繳納具體金額裁判
    費金額，或請其於變更聲明或自行認定訴訟標的價額時依法
    計算繳納裁判費，仍不補正，顯已經延誤正常訴訟程序之進
    行。而按起訴基於惡意、不當目的或有重大過失，且事實上
    或法律上之主張欠缺合理依據，法院應以裁定駁回之；原告
    之訴，有依其所訴之事實，在法律上顯無理由，法院亦得不
    經言詞辯論，逕以判決駁回之，該項情形，原告之訴因逾期
    未補正經裁判駁回後，不得再為補正，亦為民事訴訟法第24
    9條所明文。是以，若認為有民事訴訟法第249條第1項第8款
    ，或第2項情形起訴基於惡意、不當目的或有重大過失者，
    依同法第249條之1規定，法院亦得處12萬元以下罰鍰，務請
    注意。
四、依民事訴訟法第436條第2項、第249條第1項第6款、第95條
    、第78條，裁定如主文。　　
中　　華　　民　　國　　111 　年　　6 　　月　　23　　日
                  臺北簡易庭　法  官　徐千惠
以上正本係照原本作成。
如不服本裁定應於送達後10日內向本院提出抗告狀，並繳納抗告
費新臺幣1,000元。
中　　華　　民　　國　　111 　年　　6 　　月　　23　　日
　                            書記官　蘇冠璇